# 请教，房产企业的新住宅和新商铺过户大股东，会计和税务处理

提问人：tlancy 时间：2017-08-13 21:32:24
请教各位，一家房地产公司，有限责任公司，股东就两个，老板和老板弟弟，手上的新起的房产和商铺现在不想卖，也不想转固定资产，现在想将这些房产物业过户给股东，请问，会计上是视同销售处理是吗？会计分录是怎样？税务上又是怎么处理呢？是视同销售对企业征收增值税和所得税，土增税？另外，股东那边，是否还要交20%的个人所得税？

回答人：chenyiwei
会计上按正常销售处理（对应的借方科目为应付股利）；税务上需按视同销售处理，股东按照股息红利所得缴纳个人所得税。

提问人：tlancy 时间：2017-08-14 16:27:36
谢谢陈版，是1.借:应付股利 11000 贷:主营业务收入 10000 应交税金1100 2.借:主营业务成本 6000 贷:开发商品 6000 这样吗？，还需要3.借:利润分配贷:应付股利吗？另外，股东无偿获得物业过户，企业视同销售交了增值税和所得税，股东确认还要交个税？按物业市场价的20%？如果是有偿获得呢，股东是否就低于市场的差额交个税

回答人：chenyiwei
1 、是这样。当然确认应付股利时是需要借记利润分配的。 2 、自然人股东从公司获得分红，本来就存在重复征税问题。如有偿获得则按照公允价值超出股东支付的对价款的差额计征个税。